臺灣新竹地方法院刑事判決　　　　　　　 九十四年度訴字第二五五號
公　訴　人　臺灣新竹地方法院檢察署檢察官
被　　　告　甲○○　男　四十一.
上列被告因違反毒品危害防制條例等案件，經檢察官提起公訴（
九十三年度毒偵字第四六０七、五二五０號），嗣經本院合議庭
裁定進行簡式審判程序，本院判決如下：
    主  文
甲○○連續轉讓第一級毒品，累犯，處有期徒刑壹年肆月。又意
圖為自己不法之所有，而侵占遺失物，處罰金肆仟元，如易服勞
役，以參佰元折算壹日。
    事  實
一、甲○○有殺人未遂、偽造文書、侵占遺失物、贓物及多次違
    反麻醉藥品管理條例、肅清煙毒條例、毒品危害防制條例等
    前科紀錄，並於民國八十九年間分別因偽造文書、違反毒品
    危害防制條例等案件，經本院及臺灣苗栗地方法院分別以八
    十九年度易字第四七四號、八十九年度易字第一一一四號判
    決分別判處有期徒刑五月、七月確定；再於九十年間因贓物
    案件，經臺灣臺中地方法院以九十年度訴字第五七四號判決
    判處有期徒刑四月確定，嗣前開三案件，再經臺灣臺中地方
    法院以九十年度聲字第四０六一號裁定定應執行刑為有期徒
    刑一年三月確定；復於九十一年間因違反毒品危害防制條例
    案件，再經本院以九十一年度易字第九四號判決判處有期徒
    刑八月確定，經接續執行，甫九十三年三月六日縮短刑期執
    行完畢。
二、甲○○於九十三年八月二十六日晚上七時許，在新竹市○○
    路、南門街口處之７─１１便利商店內，拾獲照麗霞所有遺
    失之全民健康保險卡及遺失後業經不詳年籍姓名者變造改貼
    不詳年籍姓名女子照片之國民
    法所有之意圖，而變易持有為所有之意，予以侵占入己。
三、甲○○另基於轉讓第一級毒品之概括犯意，連續於九十三年
    八月二十五日晚上八時許及同年九月一日凌晨四時許，均在
    新竹市○○街二九號三樓內，先後二次無償轉讓微量之第一
    級毒品海洛因（未達行政院九十三年一月七日發布之「轉讓
    持有毒品加重其刑之數量標準」第二條第一項第一款規定，
    毒品危害防制條例第八條第一項轉讓第一級毒品達一定數量
    之淨重五公克以上標準）予丙○○、李佳霙施用。嗣於九十
    三年九月一日下午三時十分許，在新竹市○○街二九號三樓
    為警查獲。
四、案經新竹市警察局第二分局報告臺灣新竹地方法院檢察署檢
    察官偵查起訴。
    理  由
一、認定犯罪事實所憑之證據：
（一）被告於警訊、偵查中及本院審理時之自白。
（二）被害人乙○○於警訊中之指述。
（三）證人丙○○於警訊中之證述。
（四）證人李佳霙（冒名李佳蓉）於警訊及偵查中之證述。
（五）贓證物品認領保管收據一紙。
（六）扣案之被害人乙○○所有遺失後業經變造改貼不詳年籍姓
      名女子照片國民
（七）新竹市警察局送驗檢體代號對照表、新竹市衛生局衛檢字
      第一０四七七號不法藥物尿液初步篩檢報告書暨憲兵司令
      部刑事鑑識中心九十三年十二月六日（９３）宇鑑字第０
      ０２６２、００２６４號鑑驗通知書各一份：證人丙○○
      、李佳霙於九十三年九月一日下午三時十分許，在新竹市
      ○○街二九號三樓與被告一併為警查獲後所採尿液經鑑驗
      結果確均呈第一級毒品嗎啡陽性反應，足徵證人丙○○、
      李佳霙確均有施用第一級毒品海洛因犯行，堪認證人丙○
      ○、李佳霙前開證述曾接受被告之轉讓而施用第一級毒品
      海洛因等情屬實。
（八）臺灣高等法院被告全國前案紀錄表、臺灣新竹地方法院檢
　　　察署被告刑案資料查註記錄表暨全國施用毒品案件紀錄表
　　  。
二、第查，扣案之第一級毒品海洛因四小包（合計淨重０．一六
    公克，包裝重０．七九公克）、注射針筒五支、安非他命吸
    食器二支，雖均係被告所有，業據被告供述在卷，而扣案之
    第一級毒品海洛因四小包（合計淨重０．一六公克，包裝重
    ０．七九公克），亦係違禁物，惟前開扣押物均非被告供轉
    讓第一級毒品犯罪所用之物，且被告因本案同時被查獲施用
    第一級毒品海洛因罪嫌部分，亦因與業據判決確定之案件有
    連續犯之裁判上一罪關係，而經檢察官於九十三年十月二十
    一日以九十三年度毒偵字第一一一一號為不起訴處分確定，
    而扣案之第一級毒品海洛因四小包（合計淨重０．一六公克
    ，包裝重０．七九公克），亦據檢察官聲請本院以九十三年
    度聲字第九一０號裁定沒收銷燬，此有臺灣新竹地方法院檢
　　察署九十三年度毒偵字第一一一一號不起訴處分書、本院九
  　十三年度聲字第九一０號裁定在卷足稽。據此，扣案之第一
　　級毒品海洛因四小包（合計淨重０．一六公克，包裝重０．
  　七九公克）、注射針筒五支、安非他命吸食器二支，自無從
    於本案為沒收銷燬及沒收之諭知，附此敘明。
三、適用之法律：
（一）刑事訴訟法第三百十條之二、第二百七十三條之一第一項
      、第二百九十九條第一項前段。
（二）毒品危害防制條例第八條第一項。
（三）刑法第十一條前段、第五十六條、第三百三十七條、第四
      十七條、第四十二條第二項。
（四）罰金罰鍰提高標準條例第一條前段、第二條，判決如主文
      。
本案經檢察官詹昭書到庭執行職務。
中　　華　　民　　國　九十四　年　　四 　月　　二十 日
                        　　　臺灣新竹地方法院刑事第三庭
                                法　　官    汪　銘　欽
上正本證明與原本無異。
如不服本判決，應於判決送達後十日內向本院提出上訴狀（應附
繕）上訴於臺灣高等法院。
                                書 記 官  　鄭　敏　郎
中　　華　　民　　國　九十四　年　　四 　月　　二十　日
附錄本案論罪科刑法條全文：
毒品危害防制條例第八條第一項：
轉讓第一級毒品者，處一年以上七年以下有期徒刑，得併科新臺
幣一百萬元以下罰金。
行政院發布「轉讓持有毒品加重其刑之數量標準」第二條第一項
第一款：
轉讓、持有毒品達一定數量者，加重其刑至二分之一，其標準如
下：
一、第一級毒品：淨重達五公克以上。
行政院發布「轉讓持有毒品加重其刑之數量標準」第二條第二項
：
前項所稱淨重，指除去包裝後之毒品重量。
刑法第三百三十七條
意圖為自己或第三人不法之所有，而侵占遺失物、漂流物或其他
離本人所持有之物者，處五百元以下罰金。
